臺灣高等法院刑事判決　　　　　 99年度重上更(二)字第276號
上　訴　人　臺灣宜蘭地方法院檢察署檢察官
被　　　告　林健雄
指定辯護人　本院公設辯護人　王永炫
上列上訴人因被告家暴傷害致死案件，不服臺灣宜蘭地方法院94
年度訴字第320號，中華民國95年3月31日第一審判決（起訴案號
：臺灣宜蘭地方法院檢察署94年度偵字第1567、1796號），提起
上訴，判決後，經最高法院第二次發回更審，本院判決如下：
    主  文
原判決關於過失致人於死部分撤銷。
林健雄傷害人之身體，因而致人於死，處有期徒刑伍年。扣案長
度參拾壹點伍公分之中空鐵管壹支沒收之。
    事  實
一、林健雄與A女（姓名、年籍詳卷）係夫妻，2人間有家庭暴力
    防治法第3條第1款所稱之家庭成員關係，與A 女生育子女甲
    女、乙女及甲男3人（姓名、年籍均詳卷）。A女罹患憂鬱症
    、癲癇疾病，常於酒醉後在宜蘭縣羅東鎮○○里○○鄰○○路
    ○ 段87號住處內隨地便溺，林健雄因而心生嫌惡，雙方經常
    吵架。於民國（下同）94年5月23日上午某時，A女在上開住
    處酒醉，又與林健雄吵鬧，林健雄乃基於傷害之故意，出手
    毆打A女，又其明知以有銳角之中空鐵管戳弄A女下體外陰部
    或陰部，將割裂陰唇肌膚，造成A 女身體受傷，且客觀上能
    預見A 女外陰部或陰部因受鐵管戳弄造成割裂傷出血，如未
    止血有休克致死之可能，竟持浴廁內原本用以懸掛毛巾、掉
    落後兩端均經壓擠形成銳角、長度為31.5公分之中空鐵管1
    支為工具，戳弄A女外陰部及陰部，致A女陰唇受有較淺之縱
    行裂傷約1公分、2條橫行極深裂傷約2 公分等傷害，且自較
    深裂傷處出血，A 女併因遭毆打而受有頭部、左右兩手、左
    右兩大腿及小腿、顏面各多處瘀血，胸腹部亦多處皮下出血
    等傷害。林健雄於翌日雖聽聞A女表示疼痛，客觀上能預見A
    女下體可能因中空鐵管戳弄造成割裂傷出血，如未及時就醫
    診治，A 女有繼續流血，致失血過多休克致死之可能。林健
    雄仍不以為意，主觀上未預見A 女如未及時送醫救治將致生
    死亡結果。迨至同年月26日下午11時許，林健雄發現A 女倒
    臥在上址房間內，已無氣息，始知事態嚴重，旋通知救護車
    前來，惟A 女已因出血性休克而死亡。林健雄嗣向據報前來
    而不知何人犯罪之警員，供述其於94年5月23日上午與A女行
    房，為助興有以中空鐵管1支戳弄A女下體之事。並經警在上
    開住處扣得林健雄所有中空鐵管3支及色情錄影帶121片。
二、案經宜蘭縣警察局羅東分局報請臺灣宜蘭地方法院檢察署檢
    察官暨該屬檢察官相驗後自動檢舉偵查後起訴。
    理  由
壹、程序部分：
一、本件被告林健雄被訴另涉犯刑法第227條第2項對於未滿十四
    歲之女子為猥褻行為部分，業經原審諭知無罪，並經本院95
    年度上訴字第1681號判決就此駁回檢察官上訴、最高法院98
    年度臺上字第1474號判決就此部分駁回上訴確定，自非本院
    審理範圍，先予敘明。
二、扣案中空鐵管3 支，係被告於警詢中主動提供鐵管所在處，
    請警員前去其住處取出查扣，已據被告於本院更(一)審審理中
    陳明（見本院更(一)審卷第53頁），無何實施刑事訴訟程序之
    公務員違背法定程序取得之瑕疵，得為證據。
三、按被告以外之人於審判外之陳述，雖不符刑事訴訟法第159
    條之1至第159條之4 之規定，而經當事人於審判程序同意作
    為證據，法院審酌該言詞陳述或書面陳述作成時之情況，認
    為適當者，亦得為證據；當事人、代理人或辯護人於法院調
    查證據時，知有刑事訴訟法第159條第1項不得為證據之情形
    ，而未於言詞辯論終結前聲明異議者，視為有前項之同意，
    刑事訴訟法第159條之5第1項、第2項定有明文。經查，本判
    決下列所引用之被告以外之人於審判外之言詞及書面陳述，
    雖屬傳聞證據，惟檢察官、被告及其辯護人於審判期日，對
    本案全部證據之證據能力均表示無意見，且就本院所調查之
    證據均未主張有刑事訴訟法第159條第1項不得為證據之情形
    ，應認視為同意作為證據，本院審酌該等證據作成時，並無
    違法取證或證明力明顯過低之瑕疵，與本案待證事實復具有
    相當之關聯性，認以之作為證據應屬適當，依刑事訴訟法第
    159條之5之規定，均有證據能力。
貳、認定被告犯罪事實之證據及理由
一、訊據被告坦承其於94年5 月23日上午飲酒後，在上開住處內
    ，因與A女行房助興，持扣案中空鐵管3支其中長度31.5公分
    之鐵管，戳弄A 女外陰部及陰部，惟矢口否認有何傷害之故
    意，辯稱：伊於翌日即94年5月24日發現A女下體流血，聞其
    表示疼痛，欲帶A女就醫，但A女說是月經出血，沒有關係，
    所以就沒有就醫，伊當時沒有想到A女受傷，後來發現A女倒
    在地上沒有氣息，伊即報警急救，並向警員說明事發經過云
    云。
二、經查：A 女受有頭部左頂部有一大片皮下出血、右額、右耳
    前、左眼圈、左下巴、右頦、下唇咬傷等、左右兩手、左右
    兩大腿及小腿左膝處多處皮下出血、顏面各多處瘀血，前胸
    、腹部亦多處皮下出血等，且A女之陰唇有3條裂傷，包括較
    淺之縱行裂傷約1公分、2條橫行極深裂傷約2 公分等傷害，
    因裂傷未及時縫合，致出血性休克死亡，業據檢察官督同法
    醫師相驗屬實，製有相驗屍體證明書、驗斷書、勘驗筆錄、
    相片、法務部法醫研究所（94）年度醫鑑字第980 號鑑定書
    等附卷可憑（見相驗卷第59頁、第27至32頁、第56頁、第64
    至93頁）。又扣案中空鐵管3支，被告供承僅持其中長度為3
    支中間、用一端經壓擠比較圓者之不銹鋼材質、中空製成圓
    管形、鐵壁甚薄者為助興工具（見原審卷第145 頁），於本
    院並指認作案該支中空鐵管，經丈量其長度為31.5公分，直
    徑約1. 5公分，鐵管二端均已遭擠壓，皆有銳角乙情，業經
    本院歷次勘驗，並拍攝照片製有勘驗筆錄附卷可稽（見本院
    更(一)審卷第52頁、更(二)審卷第77至82頁）。而法務部法醫研
    究所對A 女遺體為解剖鑑定結果認為「被害人左側陰唇有深
    的撕裂傷，造成紅腫及大出血，導致休克死亡，被告陳述可
    以符合，即以中空鐵管不當插入下體造成陰唇裂傷，又未及
    時送醫縫合，結果造成出血性休克死亡」、且「一般跌倒致
    裂傷多半在身體突出的部分，尤其是下方正好有骨構造的時
    候，陰唇不在突出部分而在凹陷處，底下也非骨骼構造，該
    處之裂傷很難認定是跌倒造成；只從被害人陰唇的裂傷很難
    判斷流血量，依卷記載死者出血血液估計有1000西西；如為
    23日早上11時致傷，傷口並未縫合會繼續滲血，當晚應即會
    流血至體外，但外有衣褲，是否會馬上注意到，不無疑問。
    」，有前述鑑定書及法務部法醫研究所95年1月5日法醫理字
    第940005112號函（見相驗卷第67頁、原審卷第129頁）在卷
    可稽。證人即解剖之法醫饒宇東於本院證述「（檢察官問：
    依照解剖紀錄死者的頭部的左頂部、左、右有兩大小腿、顏
    面部有多處瘀血，胸部有多處皮下出血，依專業知識判斷，
    這些傷勢如何造成？提示相字卷，解剖鑑定書）這些都是鈍
    傷，是自為或是他為不清楚。有時候碰撞傷也算廣義鈍傷，
    所以如果自己跌倒或是他人拿鈍器所傷均算鈍傷，所以記載
    從解剖上沒有辦法判斷。（檢察官問：這些受傷所造成的時
    間距離死者於94年5 月26日晚上死亡相隔有多久？）這些都
    是新傷，兩、三天內造成的，沒有辦法分得非常清楚。這些
    外傷與死者下體有受傷出血的時間，是差不多同段時間。（
    檢察官問："請提示扣案中空鐵管"鐵管端末處都有銳角，將
    這鐵管插入女性生殖器，從女性生殖器內部組織結構來判斷
    ，是否就會有受傷、還有死亡的結果？）她的傷勢左側的大
    陰唇部分有三條撕裂傷，傷口大小依照紀錄壹個是一公分，
    兩個是兩公分，如果依照扣案鐵條應該是符合的。左側大陰
    唇裏面是血腫，表面是裂傷，因為沒有縫合，當然可以造成
    大出血致死。（辯護人問：被害人下體受傷的位置有無大血
    管在附近？）陰唇裏面有很多血管叫做靜脈叢，組織比較疏
    鬆，如果受傷是會造成大出血。（辯護人問：如果正常人血
    小板凝固功能正常，依照被害人受傷情形是否會因自己血小
    板凝固而止血？）傷口很深也算很長，比較小的傷口是會止
    血，但是以被害人傷勢來看，算是重的，無法自己止血。（
    審判長問：依照鑑定報告，陰道及子宮頸並未發現裂傷，以
    扣案中空鐵管插入陰道的話，是否陰道及子宮頸不會產生裂
    傷？）也是有可能，陰唇是比較外面，施力的方向是將近90
    度，是會受傷，而陰道方向與鐵管進入方向如果平行有可能
    受傷，也有可能沒有受傷，死者陰道內記載沒有裂傷，並不
    表示鐵管沒有進入陰道，有可能有其他比較小的傷，但與陰
    唇的傷來比較是微不足道。」等語（見本院卷第74、75頁）
    。比對A 女左側的大陰唇部分有三條撕裂傷，傷口大小依照
    記錄：壹個是一公分，兩個是兩公分之傷勢，與被告供述持
    以作案之該支鐵管，所可能造成之傷勢相吻；足見被告自白
    持上開中空鐵管1支，戳弄A女外陰部及陰部造成受傷，核與
    事實相符。又A 女陰道既經法醫師鑑定記載未發現任何裂傷
    （見相驗卷第67頁），雖證人饒宇東於本院亦證述：死者陰
    道內記載沒有裂傷，並不表示鐵管沒有進入陰道，有可能有
    其他比較小的傷，但與陰唇的傷來比較是微不足道等語，仍
    無從憑認被告有持中空鐵管伸入A 女陰道抽送乙節，被告所
    陳其與A女行房為助興，持該中空鐵管摩擦及伸入A女陰道抽
    送云云，殊值存疑。何況，被告於警詢供稱其以白鐵管插入
    助興後，有射精在死者體內（見警卷第5 頁）云云，惟依法
    醫研究所之鑑定報告，並無死者體內有精液之相關記載（見
    相驗卷第67頁）。又被告供承作案用之該支中空鐵管，質地
    堅硬，並有銳角，業經本院勘驗明確並拍攝照片附卷可稽（
    見本院卷第79至82頁），被告如確有以之插入A 女下體並反
    覆抽送，實難想像何以未造成A 女陰道明顯可見之外傷，饒
    宇東於本院所證上節，亦不能據以認定被告確實已將有銳角
    之中空鐵管插入A 女陰道，甚至反覆抽送；被告辯稱因與Ａ
    女行房，而以該中空鐵管插入A 女陰道助興云云，應與實情
    不符，無足取信。本院既不採認被告為與A 女行房，持該中
    空鐵管伸入Ａ女陰道抽送助興之說詞，自難遽認事發時被告
    有以此方式，與A 女為性交，甚或攜帶兇器以強暴之方法，
    違反Ａ女之意願而為性交等之認定，併予說明。惟A 女確因
    左側大陰唇裏面血腫，表面是裂傷，因沒有縫合，無法止血
    ，終致大出血休克致死，堪認A 女所受上述傷害，係被告於
    94年5月23日上午以該中空鐵管戳弄A女陰部造成陰唇肌膚割
    裂傷，且自較深裂傷處出血，A 女果因此出血不止，休克死
    亡，則被告之傷害行為與A 女之死亡結果間，有相當因果關
    係。至起訴書併載被告於事發時尚持木棍（約30公分長）之
    硬物以事實欄所載方式傷害A 女，惟未據查扣木棍工具，尚
    無從證明被告亦持木棍傷害A女，併予敘明。
三、又臺灣宜蘭地方法院檢察署所屬檢驗員相驗結果併記載：A
    女除上開傷勢外，其左右兩手、左右兩大腿及小腿、顏面各
    有多處瘀血，胸腹部亦有多處皮下出血等，及法醫研究所驗
    斷書及解剖紀錄亦載述：A 女除下體流血外，其顏面頭軀體
    、四肢尚有多處瘀血等情（見相驗卷第28、29、41頁），此
    等傷害並據證人饒宇東證述這些都是新傷，造成之時間都是
    （指死亡前）兩、三天內造成的，沒有辦法分得非常清楚，
    這些外傷與死者下體有受傷出血的時間，是差不多同段時間
    等語（見本院卷第74頁）。而被告於原審審理時供承其與A
    女吵架時會打架，A 女喝酒後，會在房間裡隨地便溺等語，
    證人即被告之女甲女（82年出生）於原審證述被告與A 女吵
    架時會打架，有看過弟弟即甲男拿扣案的中空鐵管及棍子打
    A女大腿及屁股，但是說著玩的，A女有喝酒的習慣，會喝完
    酒之後在房間大小便；證人即被告之女乙女（85年出生）證
    稱：甲男有打過A女，A女有喝酒的習慣，A 女死亡前一天有
    喝酒，伊有搶她的酒交給被告；證人即被告之子甲男（87年
    出生）證稱：被告與A女吵架時會打架，也有看過被告打A女
    等語（見原審卷第104、91、97、102至112、141頁），渠等
    所證關於A女有喝酒習慣及飲酒後在房間大小便、被告毆打A
    女之情形，大致相吻。且證人饒宇東已證述A 女除致命之下
    體傷勢外，其軀體、四肢尚有多處瘀血等傷勢，這些外傷與
    死者下體受傷出血的時間，是差不多同段時間，衡以證人甲
    男彼時未滿7 歲，尚屬稚幼，並未證及其何時聽命於被告持
    鐵管戳打A女，況其年幼、力道自有不足，焉能致A女成傷；
    且證人甲女年紀較長，已證述是被告說著玩的，如查無積極
    證據足證其事，豈能遽信甲男聽命被告指示傷害A 女情節。
    本院認A女下體以外之傷勢，係被告於95年5月23日與A 女爭
    吵毆打A女所造成，並無被告強令其子甲男持中空鐵管傷害A
    女下體所共同造成，併予敘明。
四、按查刑法上之故意，分直接故意（確定故意）與間接故意（
    不確定故意），「行為人對於構成犯罪之事實，明知並有意
    使其發生者」為直接故意。「行為人對於構成犯罪之事實，
    預見其發生而其發生並不違背其本意者」為間接故意。而間
    接故意與有認識之過失（又稱疏虞過失）之區別，二者對構
    成犯罪之事實雖均預見其能發生，但前者對其發生並不違背
    其本意，後者則確信其不發生（最高法院87年度台上字第
    2716號判決參照）。又刑法第277條第2項前段之傷害致人於
    死罪，係對於犯普通傷害罪致發生死亡結果所規定之加重結
    果犯，參酌同法第17條規定，以行為人犯普通傷害罪，且對
    於因該犯罪發生之死亡結果能預見為要件。所謂「能預見」
    ，乃指客觀情形，即依一般人之知識經驗可得預見其發生死
    亡結果為已足，亦即在客觀上須有相當性及必然性之關係存
    在，方有加重結果犯之適用（若主觀上對加重結果有預見，
    而結果之發生又不違背其本意時，屬故意範圍，無復論以加
    重結果犯之餘地）。又傷害致人於死罪之成立，須行為人所
    實行之傷害行為本身出於故意，而傷害行為與被害人死亡結
    果之間具有相當因果關係，始足當之。被告對於以兩端均經
    擠壓形成銳角之中空鐵管戳弄A女外陰部，必割裂肌膚造成A
    女受傷，應有明確認知，其以該兩端有銳角之鐵管為工具，
    持以直接戳弄A 女外陰部，其稱係為行房助興，不為本院採
    認，被告持該有銳角之中空鐵管戳弄A 女下體，顯有傷害故
    意。衡以A 女除致命之下體割裂傷外，其頭部、左右兩手、
    左右兩大腿及小腿、顏面各多處瘀血，胸腹部亦多處皮下出
    血等傷勢，被告顯係基於直接傷害之故意為之，即堪認定。
    又下體受傷出血，可能因出血過多造成出血性休克死亡一節
    ，為客觀上能預見之事。衡以被告具有高職畢業之智識程度
    （見卷內警詢筆錄人別欄註記），顯受有相當之教育。被告
    定向力、判斷力、記憶力、計算力及抽象思考均無障礙，其
    理解力與問題解決能力不錯，有財團法人羅東博愛醫院94年
    9月9日（94）羅博醫字第2005090057號函及精神鑑定報告書
    在卷可稽（見原審卷第62至64頁），被告於傷害Ａ女後，翌
    日發現A女下體流血，並聽聞A女表示疼痛，客觀上能預見A
    女下體可能因中空鐵管戳弄造成割裂傷出血，如未及時就醫
    診治，有繼續流血休克致死之可能，竟不以為意，而未預見
    ，致未及時將A 女送醫救治致生死亡結果。本件扣案之中空
    鐵管兩端均經擠壓形成銳角，持以戳弄女性下體外陰部及陰
    部，以陰唇所包覆靜脈叢血管組織疏鬆，該鐵管非細，鋼硬
    銳角勢將傷及女性下體造成肌膚割裂之可能性極大；參以A
    女罹患憂鬱症、癲癇舊疾，常於酒醉後在住處隨地便溺，林
    健雄當已心生嫌惡，而持以傷害，較符情理。被告於本院已
    供述該鐵管本來是圓的，後來伊放床底下被壓部分變扁的等
    語（見本院上訴字卷第103 頁），被告既知該鐵管遭壓扁，
    當形成銳角，足以割裂下體肌膚，所辯事發時曾得A 女同意
    乃持以傷害云云，然以該鐵管既遭擠壓變形，外觀上目視即
    知鐵管有銳角，如持以戳弄A 女下體必致割裂傷，如予允諾
    乃反常之舉，必傷及下體、甚而致命，如謂事前已得A 女同
    意而予傷害，顯難置信。併衡酌被告於檢察官訊問時猶供稱
    事發時其與A 女均喝醉酒（見相驗卷第23頁），而法醫研究
    所鑑定書亦載對死者為毒物分析，發現A 女體內有酒精乙節
    ，若A女已然酒醉，被告如何得其承諾，益徵被告辯稱已得A
    女承諾始持鐵管戳或抽送A女下體陰道，係得A女同意而傷害
    云云，無非避就卸責之詞，不足採信。
五、綜上所述，本案事證已臻明確，被告犯行洵堪認定，應予依
    法論科。
參、論罪科刑部分：
（一）被告行為後，刑法於94年2月2日修正公布，業於95年7 月
      1 日施行。按行為後法律有變更者，適用行為時之法律，
      但行為後之法律有利於行為人者，適用最有利於行為人之
      法律，修正後刑法第2條第1項定有明文，此規定係規範法
      律變更所生新舊法律比較適用之準據法，故刑法第2 條本
      身雖經修正，但刑法第2 條既屬適用法律之準據法，本身
      尚無比較新舊法之問題，應一律適用裁判時之現行刑法第
      2 條規定以決定適用之刑罰法律。又比較時應就罪刑有關
      之共犯、未遂犯、想像競合犯、牽連犯、連續犯、結合犯
      ，以及累犯加重、自首減輕暨其他法定加減原因（如身分
      加減）與加減例等一切情形，綜其全部罪刑之結果而為比
      較（最高法院95年5月23日95年度第8次刑庭會議決議參照
      ）。經查：修正前刑法第62條自首之規定，係應減輕其刑
      ，而修正後則改為得減輕其刑，比較新舊法結果，修正後
      之規定顯然較不利於被告，自應適用修正前有利於被告之
      規定。
（二）按刑法第277條第2項傷害致人於死之罪，係因犯罪致發生
      一定結果而為加重其刑之規定，即以不法侵害人身體之故
      意，所施之傷害行為，致生行為人所不預期之死亡結果，
      使其就死亡結果負其刑責而言（最高法院53年臺非字第50
      號判例意旨參照）。被告傷害A女，導致A女發生死亡之結
      果，核其所為，係犯刑法第277條第2項前段之傷害致死罪
      。被告與A女間為配偶關係，被告卻對A女為傷害致死之行
      為，已該當於家庭暴力防治法所稱之家庭暴力罪。惟因家
      庭暴力防治法對於家庭暴力罪並無科處刑罰之規定，應依
      刑法傷害致死罪予以論罪科刑。又被告發現A 女倒臥房間
      內，已無氣息，旋通知救護車前來，嗣並向據報前來尚不
      知何人犯罪之員警供述其於94年5月23日上午欲與A女行房
      ，為助興有以中空鐵管1支摩擦A女下體，不知A 女會因下
      體流血不止死亡之事，顯就A女之死亡係其持中空鐵管1支
      戳弄A 女下體所致，予以陳明，經審認其所述情節，確係
      傷害A女並造成A女死亡之原因，被告於警員未知犯行前，
      自動供明上情，已據被告供明在卷（見相驗卷第11頁），
      核與卷內宜蘭縣警察局羅東分局處理相驗案件初步調查報
      告表暨報驗單關於報案人為被告之註記（見相驗卷第2 頁
      ）相符，參以被告甫於接受警詢時即供認以查扣之中空鐵
      管戳弄A 女下體乙情，而未逃避偵審之事實，應認合於自
      首之要件，爰依修正前刑法第62條前段規定減輕其刑。
（三）原判決以被告之罪證明確，予以論罪科刑，固非無見，惟
      查：(1)被告以上開兩端均經擠壓形成銳角之中空鐵管摩擦
      A女外陰部或伸入陰部反覆抽送，必割裂肌膚造成A女身體
      受傷，應為被告所能認識，被告對於鐵管兩端之銳角未加
      修葺，亦未予女體施以防護，即以該兩端有銳角之鐵管為
      工具，持以直接摩擦A 女外陰部，必致傷害結果，顯係基
      於傷害之直接故意為之。原審徒憑被告空言曾以相同方式
      與A 女性交助興，遽認被告無傷害之故意，而變更起訴法
      條，改論以刑法第276條第1項之過失致人於死罪，即有未
      合。(2)原判決疏未審究認定被告自首乙節，亦有未洽。(3)
      原判決未就起訴書所載被告併持木棍作案、是否強令甲男
      持鐵管傷害A女未予敘明，及多次傷害A女之犯行未予裁判
      （詳如後述）等節，亦有疏漏。檢察官上訴意旨指摘原判
      決論以被告過失致人於死罪刑部分不當，為有理由。原判
      決並有上揭可議之處，即屬無可維持，應由本院將原判決
      此部分撤銷改判。爰審酌被告與被害人間有夫妻關係，本
      應相互照護扶持，被告為滿足性慾，恣意以兩端均有銳角
      之中空鐵管作為傷害工具，戳弄A女下體陰部，造成A女受
      傷，並致A 女出血不止喪失無以回復之生命，甚為可訾，
      兼衡被告具有高職畢業之智識程度，前無犯罪紀錄之素行
      ，及其犯罪之動機、目的、手段及犯罪後之態度等一切情
      狀，量處如主文第二項所示之刑，以資懲儆。至扣案鐵管
      3 支，被告已供明其中長度中間、經丈量為31.5公分之中
      空鐵管1 支，係其所有且持供本案犯行所用之物（見原審
      卷第145 頁、本院上訴字卷更(一)審卷第52頁、更(二)審卷第
      77 至82頁），業據其供明在卷，爰依刑法第38條第1項第
      2款規定，宣告沒收。至扣案之色情錄影帶121片，既非供
      被告犯罪所用之物，無從宣告沒收，併予敘明。
（四）公訴意旨另以：被告明知以木棍、白鐵條等硬物作為性工
      具插入女性陰部性交，會造成女性身體之傷害，卻因有酗
      酒及觀賞色情錄影帶習性，自94年4 月底起，除事實欄所
      載該次傷害之外，每於喝酒並觀賞色情錄影帶後，性慾難
      耐之際，基於傷害A 女之概括犯意，連續在其住處，倣傚
      色情錄影帶暴力做愛方式，以木棍（約30公分長）、白鐵
      條（約30公分長）等硬物，插入A女下體，傷害A女身體及
      下體，因認被告此部分另涉犯刑法第277條第1項之傷害罪
      嫌。惟查犯罪事實應依證據認定之，無證據不得認定犯罪
      事實，刑事訴訟法第154條第2項定有明文。經查，A 女死
      亡時除陰唇受有較淺之縱行裂傷約1公分、2條橫行極深裂
      傷約2 公分等傷害外全身尚有多處傷害，包括其頭部、左
      右兩手、左右兩大腿及小腿、顏面各有多處瘀血，胸腹部
      亦有多處皮下出血等傷害，惟查A 女死亡時其身體因被告
      毆打而受有頭部、左右兩手、左右兩大腿及小腿、顏面各
      多處瘀血，胸腹部亦多處皮下出血等外傷，與死者下體有
      受傷出血的時間，是差不多同段時間，本院認係94年5 月
      23日該次傷害所一併造成，已如前述。既查無積極證據足
      以證明被告於94年5月23日該次傷害A女之外，尚有其他多
      次傷害行為，本院尚難形成確信此部分有罪之心證。惟因
      檢察官認此部分與前開起訴論罪部分間，有連續犯之裁判
      上一罪之關係，爰就此部分不另為無罪之諭知。
肆、被告經合法傳喚，無正當之理由不到庭，爰不待其陳述，逕
    行判決。
據上論斷，應依刑事訴訟法第371條、第369條第1項前段、第364
條、第299條第1項前段，刑法第2條第1項前段、第277條第2項前
段、第38條第1項第2款、修正前刑法第62條前段，判決如主文。
本案經檢察官黃柏齡到庭執行職務。
中　　華　　民　　國　 100　　年　　 5 　　月　 　5　 日
                  刑事第二十四庭審判長法　官  李錦樑
　　　　　　　    　　　　　　　　　  法　官  陳恆寬
　　　　　　　    　　　　　　　　　  法　官  張惠立
以上正本證明與原本無異。
如不服本判決，應於收受送達後十日內向本院提出上訴書狀，其
未敘述上訴之理由者並得於提起上訴後十日內向本院補提理由書
（均須按他造當事人之人數附繕本）。「切勿逕送上級法院」。
                                    　書記官  陳珮茹
中　　華　　民　　國　100　　年　  　5　 　月　　16 　日
